# 接受捐赠存货的入账价值

提问人：calody 时间：2017-02-06 10:51:04
接受国外公司捐赠存货一批，本公司缴纳了进口关税和进口增值税 请教一下 存货入账价值和营业外收入的金额如何确认？ 捐赠这笔营业外收入计算时是否包含关税和增值税？

回答人：chenyiwei
接受捐赠的存货，应按存货本身的公允价值入账。如果相关凭证上注明的价值或者计征关税和进口环节增值税所依据的计税价格无重大不公允之处，可以参照相关凭证上注明的价值或者计征关税和进口环节增值税所依据的计税价格确定公允价值。所支付的关税计入接受捐赠的存货成本；进口环节增值税按常规处理方法计入进项税额。